臺灣桃園地方法院刑事交通事件裁定　　 94年度交聲字第191號
原處分機關　交通部公路總局新竹區監理所中壢監理站
異　議　人　甲○○　男　40歲.
上列受處分人因違反道路交通管理處罰條例案件，對於交通部公
路總局新竹區監理所中壢監理站民國94年4 月20日壢監裁字第53
-BC0000000號所為之裁決聲明異議（原舉發案號：高雄市政府警
察局高市警交相字第BC0000000 號，本院裁定如下：
    主    文
異議駁回。
    理    由
一、按汽車駕駛人駕駛汽車，應遵守道路交通標誌、標線、號誌
    之指示，道路交通安全規則第90條前段定有明文。又道路交
    通標誌標線號誌設置規則第206 條第5 款第1 目規定「圓形
    紅燈」之行車管制號誌係表示禁止車輛通行，並不得超越停
    止線或進入路口。次按汽車駕駛人，行經有燈光號誌管制之
    交岔路口闖紅燈者，處新臺幣（下同）1,800 元以上5,400
    元以下罰鍰，道路交通管理處罰條例第53條定有明文。
二、原處分意旨略以：異議人即受處分人甲○○於民國94年2 月
    2 日12時57分許，駕駛吳玫玲所有車號3762-HJ 自用小客貨
    車，行經設有燈光號誌管制之高雄市○○○○○路口，竟未
    遵守道路交通號誌之指示臨停而闖紅燈行駛，經設置於該路
    口之闖紅燈兼自動測速照相設備拍攝2 張採證照片，而由高
    雄市政府警察局交通警察大隊員警張智鑫逕行掣單舉發，經
    將舉發通知單送達予受處分人，受處分人於94年3 月14日應
    到案日期前向原處分機關提出申訴，經原處分機關請舉發單
    位即高雄市政府警察局交通警察大隊調查結果，仍認受處分
    人確有前述違規行為，原處分機關乃依前揭道路交通管理處
    罰條例第53條（原裁決書多列第一項，應予刪除）及違反道
    路交通管理事件統一裁罰基準表之規定，於94年4 月20日裁
    處受處分人罰鍰2,700 元，並記違規點數三點。
三、受處分人聲明異議狀略以：因為後面有救護車要通過，為方
    便救護車通行，故往前行駛，以致本車在紅燈的情況下越過
    白線云云。
四、惟查：
  (一)依卷附二張採證照片所示，受處分人駕駛吳玫玲所有之車號
    3762-HJ 自用小客貨車，行經設有燈光號誌管制之高雄市○
    ○○○○路口時，其行駛之車道呈紅燈狀態，該車距離前方
    、後方均無車輛，且詳閱該二幀照片，全無受處分人所指之
    救護車存在，足證當時應依道路交通號誌之指示臨停無訛，
    然受處分人駕駛之上開車號車輛竟超越停止線且進入路口，
    其於前述時地行經有燈光號誌管制之交岔路口闖紅燈之違規
    事實，堪以認定，可見受處分人辯稱因救護車鳴笛故闖紅燈
    云云要難可採。
  (二)且本案違規路段所設置之交通違規自動採證照相儀器，受處
    分人駕駛之上開車輛違規時間94年2 月12日12時57分53秒，
    該車輛通過停止線時紅燈已啟亮18.02 秒，而上開路口秒長
    為41秒，受處分人駕駛上開車輛通過停止線後，尚餘22.98
    秒長之紅燈，經檢視採證受處分人其後一組違規採證相片影
    像時間為同日12時59分27秒，期間並無受處分人所述救護車
    通過等情，有高雄市政府警察局交通警察大隊94年4 月26日
    高市警交字第0940007314號函附採證相片3 張在卷可稽，益
    足證受處分人所辯不足採信。本件事證明確，受處分人之違
    規行為堪以認定。
四、綜上所述，本件異議人為汽車駕駛人，行經有燈光號誌管制
    之交岔路口闖紅燈，原處分機關依道路交通管理處罰條例第
    53條、第63條第1 項第3 款及違反道路交通管理事件統一裁
    罰基準及處理細則所訂之違反道路交通管理事件統一裁罰基
    準表之規定裁處罰鍰2,700 元，並記違規點數三點，核無違
    誤，本件異議人之異議為無理由，自應予以駁回。
五、據上論斷，應依道路交通案件處理辦法第19條，裁定如主文
    。
中　　華　　民　　國　　94　　年　　6 　　月　　22　　日
                        臺灣桃園地方法院交通法庭
                                法  官  黃永定
以上正本證明與原本無異。
如不服本裁定，應於裁定送達後5 日內向本院提出抗告狀。
                                書記官  施春祝
中　　華　　民　　國　　94　　年　　6 　　月　　22　　日
